# 请教陈版，金融负债还是少数股东权益？

提问人：mizan 时间：2021-04-20 12:33:06
甲企业为了降低资产负债率，作了如下合同安排。
甲企业、甲企业子公司、金融机构三方成立有限合伙企业，甲企业子公司为GP出资 100 万元，甲企业和金融机构为LP，出资额分别为7.5亿和22.5亿，约定合伙企业投资标的为甲企业，且在收到投资收益后要立即分配，合伙企业存续时间不定。
合伙企业设立信托计划，向甲企业发放 30 亿、期限 3 年的信托贷款，用来置换甲企业原有的债务。
甲企业因子公司为GP且自身出资额较多，将合伙企业纳入合并范围（该会计处理我们认为至少是可以接受的），将金融机构持有的合伙企业LP份额作为少数股东权益在合并报表中列报。
我们认为，因为合伙企业在收到投资收益后要立刻分配，且对投资标的的投资形式是债券投资，从合并层面看，甲集团有向金融机构交付金融资产的合同义务，因此在合并报表层面应当把金融机构的LP份额作为金融负债而不是少数股东权益列报。
请教下陈版，我们的观点正确吗？

回答人：chenyiwei
赞同你的理解。在甲企业的合并报表层面，应作为金融负债列示。不能作为少数股东权益。